【裁判字號】    98,台上,1475
【裁判日期】    980813
【裁判案由】    離婚
【裁判全文】
最高法院民事裁定            九十八年度台上字第一四七五號
上  訴  人  甲○○
訴訟代理人  簡坤明律師
被 上訴 人  乙○○
訴訟代理人  李文中律師
            林佩儀律師
上列當事人間請求離婚事件，上訴人對於中華民國九十八年四月
二十八日台灣高等法院第二審判決（九十七年度家上字第三一四
號），提起上訴，本院裁定如下：
    主  文
上訴駁回。
第三審訴訟費用由上訴人負擔。
    理  由
按上訴第三審法院，非以原判決違背法令為理由，不得為之。又
提起上訴，上訴狀內應記載上訴理由，其以民事訴訟法第四百六
十九條所定事由提起第三審上訴者，應於上訴狀內表明：原判決
所違背之法令及其具體內容、暨依訴訟資料合於該違背法令之具
體事實，同法第四百六十七條、第四百七十條第二項第一款及第
二款定有明文。而依同法第四百六十九條規定，有該條所列各款
情形之一者，其判決當然為違背法令。是當事人提起第三審上訴
，如以同法第四百六十九條所列各款情形為上訴理由時，其上訴
狀或理由書應表明該判決所違背之法令條項，或有關判例、解釋
字號，或成文法以外之習慣或法理等及其具體內容，暨係依何訴
訟資料合於該違背法令之具體事實。如未依上述方法表明，或其
所表明者，與上開法條規定不合時，即難認為已合法表明上訴理
由，其上訴自非合法。本件上訴人對於原判決提起第三審上訴，
雖以該判決不備理由而違背法令為由，惟核其上訴理由狀所載內
容，徒就原審依取捨證據、認定事實之職權行使所論斷：被上訴
人曾於民國八十七年間依民法第一千零五十二條第一項第五款及
第二項規定訴請離婚，受敗訴判決確定後，兩造持續分居迄今，
日常生活各自打理，所得稅亦各自申報，除以律師函往返外，幾
無互動，上訴人更於前案判決確定後，委由紐西蘭律師發函要求
被上訴人將位於紐西蘭之房屋所有權應有部分二分之一移轉予上
訴人，否則將追究被上訴人擅自將上訴人名下位於台北市北投區
之房屋低價轉賣第三人之刑責，復對被上訴人提出傷害告訴，可
證兩造緊張關係並未緩和，更加惡劣，堪認被上訴人主張兩造婚
姻已有難以維持之重大事由，應屬可採，且因雙方應負相同責任
，被上訴人依民法第一千零五十二條第二項規定請求離婚，即屬
正當等情，指摘為不當，並就原審已論斷者，泛言謂為理由不備
，而未表明該判決所違背之法令及其具體內容，暨依訴訟資料合
於該違背法令之具體事實，難認其已合法表明上訴理由，依首揭
說明，應認其上訴為不合法。
據上論結，本件上訴為不合法。依民事訴訟法第四百八十一條、
第四百四十四條第一項前段、第九十五條、第七十八條，裁定如
主文。
中    華    民    國  九十八  年    八    月   十三   日
                      最高法院民事第五庭
                          審判長法官  朱  建  男
                                法官  顏  南  全
                                法官  林  大  洋
                                法官  沈  方  維
                                法官  阮  富  枝
      本件正本證明與原本無異
                                      書  記  官
中    華    民    國  九十八  年    八    月  二十五  日
                                                      Ｅ


司法院資訊處製作；財團法人民間司法改革基金會備份。
